臺灣彰化地方法院刑事判決　　　　　　 96年度簡上字第107號
上　訴　人
即　被　告　乙○○
上列上訴人即因竊盜案件，不服本院九十六年度簡字第八二號中
華民國九十六年三月二十一第一審判決（原檢察官聲請簡易判決
處刑案號：九十六年度偵字第六八三號），提起上訴，本院管轄
第二審合議庭判決如下：
    主  文
上訴駁回。
    事實及理由
一、本案經本院審理結果，認第一審判決認事用法及量刑均無不
    當，應予維持，並引用第一審判決書記載之事實、證據及理
    由（如附件）。
二、本件上訴人即被告乙○○（以下簡稱被告）上訴意旨略以：
    當天早上十一時許我到被害人甲○○之美容院，是要去找我
    祖母及母親，順便要去美容院理髮，但當天我到美容院時，
    剛好停電，我覺得很奇怪想要問清楚，所以喊了數聲美英阿
    姨，然後我看到上有一個箱子，好奇將它取出來看，此時被
    害人走出來，而誤會我偷他的新臺幣（以下同）三百元及十
    八Ｋ項鍊一條，事實上我絕對沒有偷竊被害人之財物，更沒
    有拿走三百元及十八Ｋ項鍊，請鈞院撤銷原判決，為被告無
    罪之諭知云云。
三、訊據被告雖矢口否認上開竊盜犯行，惟查，上揭事實業據被
    害人即證人甲○○於偵查中證稱：我原本在廚房中翻閱報紙
    ，我家大門走進來後，依序是客廳、美髮工作室、廚房，我
    是在廚房發現外面有人在搬動東西的聲音，我才會走出查看
    ，然後我就發現乙○○在客廳中一手拿Ｋ金項鍊，一手拿五
    十元硬幣二枚，而且我發現我放錢的小抽屜已經被從美髮工
    作室的櫥櫃中搬運到客廳的神明桌上，而Ｋ金項鍊及五十元
    硬幣二枚原本都是放在小抽屜中，我亦確定該小抽屜原本放
    置位置是在美髮工作室之櫥櫃中，乙○○曾帶他外婆到我家
    洗頭，所以他知道我家之格局，當時並無顧客，但我有一女
    兒在樓上，我發見乙○○在偷竊我的東西時，我對他喊「你
    為何要偷我的東西」時，他對我說「我要找美英啦」，後來
    我女兒大喊「捉賊」後，乙○○手上的東西就放著，接下來
    人就逃離現場，鄰居建議我馬上報警，我就馬上報警等語，
    而被告於本院審理時亦供稱：被害人出來看到其時，我手上
    有Ｋ金項鍊一條，被害人就喊小偷，我就離開，Ｋ金項鍊一
    條我丟在置物櫃那邊，我是因好奇才動被害人家中之置物櫃
    ，置物櫃有ＣＤ、Ｋ金項鍊及零錢，我僅有去過被害人美髮
    店二、三次，都是去扶其祖母回來，我與被害人並無特殊交
    情等語，又證人即被告之母許吳美麗雖於偵查中證稱：當日
    我要出門前有告訴乙○○我要去洗頭，但後來我先去找我母
    親，乙○○去甲○○家中時，我尚未到達該處，我是事後才
    知道乙○○要去甲○○家中找我，電話中乙○○未提到要去
    找我，我並不知道乙○○找我的目的為何，可能是臨時有事
    情等語，惟證人許吳美麗所為之證言亦僅能證明被告當日知
    悉證人許吳美麗要去被害人家中洗頭，至於被告為何會去被
    害人家中則連證人亦僅係猜測可能是臨時有事，而無法明確
    知悉被告去被害人家中之目的，故證人許吳美麗之證言尚無
    從為有利於被告之認定，再本件被告於到達被害人家中時既
    知悉當日其祖母或母親並未在該美髮店，且其前往該處亦未
    剪髮，在其與被害人並不熟識之情況下，竟翻動被害人家中
    之置物櫃，顯與常情不符，又參諸被害人聽到有人在搬動東
    西的聲音，而走出查看時，被告手上又拿著被害人之Ｋ金項
    鍊，且該置物櫃已經被從美髮工作室櫥櫃中搬到客廳的神明
    桌上，於被害人之女兒喊捉賊時被告即將手上的東西放下，
    馬上逃離現場等情以觀，足認被告所辯亦顯然不足採信，此
    外並有照片六幀在卷可稽，是以本件事證已臻明確，被告犯
    行自堪認定。原審認被告竊盜犯行事證明據，並參酌案情，
    且被告又係累犯，據以論罪科刑，判處被告有期徒刑五月，
    並諭知易科罰金之折算標準，核無不當，上訴人指摘原判決
    不當，聲請撤銷原判決，為無理由，應駁回其上訴。
據上論斷，應依刑事訴訟法第四百五十五條之一第一項、第三項
、第三百七十三條、第三百六十八條，判決如主文。
本件經檢察官吳芙如到庭執行職務。
中　　華　　民　　國　　96　　年　　6 　　月　　5 　　日
                        臺灣彰化地方法院刑事第二庭
                            審判長法官    石馨文
                            法      官    周莉菁
                            法      官    尚安雅
以上正本證明與原本無異。
本判決不得上訴。
中　　華　　民　　國　　96　　年　　6 　　月　　6 　　日
                            書  記  官    洪年慶
